臺灣臺中地方法院刑事判決　　　　　　　　　　　　九十二年度交易字第四四一號
　　公　訴　人　臺灣臺中地方法院檢察署檢察官
　　被　　　告　甲○○
　　選任辯護人　楊雯齡
右列被告因業務過失傷害案件經檢察官提起公訴（九十二年度偵字第七三０七號）本
院判決如左：
    主  文
甲○○從事業務之人，因業務上之過失傷害人，處有期徒刑肆月，如易科罰金，以參
佰元折算壹日。
    事  實
一、甲○○為臺中縣政府東勢鎮公所清潔隊垃圾車駕駛員，平時即以駕駛該垃圾車收
    集垃圾為主要業務，為從事駕駛業務之人，其於民國九十一年十月十一日清晨七
    時五十分許，駕駛車牌號碼為１４２－ＱＨ號大型垃圾車，自臺中縣東勢鎮○○
    路四六之五號附近之巷內駛入東蘭路欲左轉往卓蘭之方向行駛，理應注意車輛行
    駛時，駕駛人應注意車前狀況，隨時採取必要之安全措施及汽車行駛至無號誌交
    岔路口，支線幹道車應讓幹道線車先行，而依當時情形，路面無障礙，又無不能
    注意之情事，竟疏於注意，於通過上開交岔路口時，貿然行駛，致於同一時、地
    ，由詹育禎所騎乘車牌號碼為ＩＷＺ－３５３號機車，沿卓蘭往東勢方向並沿東
    蘭路行駛時，行經交岔路口亦未減速慢行，亦未注意車前狀況，雙方遂於上開交
    岔巷口前發生碰撞，造成詹育禎人車倒地，並受有腦挫傷併腦水腫、顏面裂傷、
    右橈骨骨折、右股骨幹骨折、右大腿撕裂傷、右側外傷性神經性聽障（喪失一百
    分貝）等傷害。甲○○於肇事後即主動報警，並於警員賴南彬到場時陳述肇事經
    過而願接受裁判。
二、案經詹育禎訴由台中縣警察局移送檢察官偵查起訴。
    理  由
一、訊據被告甲○○固坦認於右開時、地發生車禍肇事致詹育禎受傷之事實，惟辯稱
    伊行駛至交岔路口有停止後再行駛，係被害人車速過快才發生車禍云云。惟查：
    (一)右揭事實，業據告訴人於警詢時及偵查中指訴歷，並有臺中縣警察局東勢分局
    所製作道路交通事故調查報告表、相片五幀及童綜合醫院診斷證明書附卷可稽。
    按車輛行駛時，駕駛人應注意車前狀況，隨時採取必要之安全措施及汽車行駛至
    交岔路口，轉彎車應讓直行車先行，並遵守交通號誌之指示行車，道路交通安全
    規則第九十條、第九十四條第三項、第一百零二條第一項第二款各定有明文，被
    告駕車自應注意上述道路交通安全規定。
    (二)本件經送往台灣省臺中縣車輛行車事故鑑定委員會鑑定得知：「賴清火駕駛清
    潔車自支線幹道駛出左轉未停讓幹線道直行車先行，為肇事原因。詹育禎無肇事
    因素。」，此有上開鑑定機關九十二年七月十日中縣鑑字第九二０三六三號公文
    書函及鑑定意見書在卷可參。經送台灣省車輛行車事故鑑定委員會覆議結果，認
    為「甲○○駕駛清潔車，行經無號誌交岔路口時，由支線道駛出左轉未讓幹線道
    車先行，為肇事主因。詹育禎駕駛重機車，行經無號誌交岔路口，未減速慢行，
    且未注意車前狀況，為肇事次因」，有該委員會九十二年十一月十三日府覆議字
    第九二一一０九六號函及鑑定意見書在卷可稽，本院審酌現場圖、撞擊點及雙方
    行駛方向，認以覆議意見較為可採。且本件依當時路況無障礙，被告並無不能注
    意之情形，竟疏未注意，以致肇事致被害人受傷，被告應有過失，且被告之過失
    行為與被害人之受傷間，且有相當因果關係。本案雖被害人與有過失，但不能因
    此免除被告刑責。從而本案事證明確，被告犯行堪予認定。
二、按被告甲○○為臺中縣政府東勢鎮公所清潔隊垃圾車駕駛員，以駕駛該垃圾車收
    集垃圾為主要業務，為從事駕駛業務之人。是核被告甲○○所為，係犯刑法第二
    百八十四條第二項前段之業務過失傷害罪。被告於肇事後，即主動報警，並於警
    員賴南彬到場時陳述肇事經過而願接受裁判，核與自首要件相符，依刑法第六十
    二條前段減輕其刑。爰審酌被告之過失程度為主因，被害人所受傷勢不輕，惟與
    有過失及被告犯後態度等一切情狀，量處如主文所示之刑，並諭知易科罰金之折
    算標準。
據上論斷，應依刑事訴訟法第二百九十九條第一項前段、刑法第二百八十四條第二項
前段、第四十一條第一項前段、第六十二條前段、罰金罰鍰提高標準條例第一條前段
、第二條，判決如主文。
中      華      民      國     九十三    年     一       月     十三    日
                                    台灣台中地方法院交通法庭
                                      審判長法官  許  金  樹
                                            法官  張  清  洲
                                            法官  郭  德  進
右正本證明與原本無異
如不服本判決應於送達後十日內向本院提出上訴狀。
                                          書記官
中      華      民      國     九十三    年     一       月     十五    日
刑法第二百八十四條第二項：
從事業務之人，因業務上之過失傷害人者，處一年以下有期徒刑、拘役或一千元以下
罰金，致重傷者，處三年以下有期徒刑、拘役或二千元以下罰金。
                                                                        Ａ
